【裁判字號】    89,易,1065
【裁判日期】    890803
【裁判案由】    贓物
【裁判全文】
臺灣桃園地方法院刑事判決                        八十九年度易字第一０六五號
    公訴人    臺灣桃園地方法院檢察署檢察官
    被  告    乙○○
右列被告因贓物案件，經檢察官提起公訴（八十九年度偵字第五二０八號），本院判
決如左：
    主  文
乙○○收受贓物，累犯，處有期徒刑伍月，如易科罰金，以參佰元折算壹日。
    事  實
一、乙○○曾有多次違反麻醉藥品管理條例、竊盜、贓物等前科，其中於民國（下同
    ）八十五年間因竊盜案件及違反麻醉藥品管理條例案件，分別經本院於八十六年
    三月十七日判處有期徒刑一年確定及於八十五年十二月十三日判處有期徒刑六月
    ，如易科罰金，以三百元折算一日確定，上開二罪於八十六年四月九日經本院裁
    定應執行有期徒刑一年四月確定，於八十七年二月二十七日執行完畢，猶不知悔
    改，明知姓名年籍不詳綽號「阿欽」之成年男子所騎用，車牌號碼ＩＣＧ—五四
    ０號之重型機車，係屬來路不明之贓物，竟基於收受贓物之犯意，於八十九年三
    月三十一日上午七時許，在桃園縣八德市○○街附近，向該姓名、年籍不詳綽號
    「阿欽」之成年男子收受上開甲○○所有，業於八十九年三月三十日下午四時許
    起至同年月三十一日上午六時許止內之某時許，在桃園縣八德市○○街十號前失
    竊之重型機車，供己騎用。嗣於八十九年四月一日下午二時許（起訴書誤載為同
    年月日二十四時許），乙○○騎乘上開重型機車搭載姓名、年籍不詳綽號「三百
    」之成年男子，行經桃園縣楊梅香金門新村三０號前巷口時，未遵行值勤員警指
    示停車接受臨檢，反而加速逃逸至桃園縣楊梅鎮○○街五六巷巷口時，始為警查
    獲，經警依上開重型機車車牌號碼而循線查知上情。
二、案經桃園縣警察局楊梅分局報請臺灣桃園地方法院檢察署檢察官偵查起訴。
    理  由
一、訊據被告乙○○固坦承有於上開時、地自姓名、年籍不詳綽號「阿欽」之成年男
    子處收受上開重型機車騎用之事實，惟矢口否認涉有上開犯行，辯稱：不知該輛
    機車係為贓車，遇警臨檢時亦未逃逸云云。然查：上開重型機車係被害人甲○○
    於八十九年三月三十日下午四時許起至同年月三十一日上午六時許止內之某時許
  ，在桃園縣八德市○○街十號前所失竊之贓物，此業經被害人於警訊時及本院審
    理時指述在卷（偵查卷第一九頁；本院卷第一七頁），而被告於偵查中及本院審
    理時自承其於上開時、地向姓名、年籍不詳綽號「阿欽」之成年男子收受上開重
    型機車時，並未向之索取上開重型機車之行車執照，亦未約定明確之還車時間、
    地點，僅陳稱借用二天後，再將之放置於桃園縣八德市○○街附近即可等情（偵
    查卷第一三頁背面；本院卷第三五頁），均顯與吾人出借汽機車予友人使用時，
    均會交付行車執照，並約定借用期間、返還日期與地點等常情不符，況被告於上
    開時、地騎乘上開重型機車搭載姓名、年籍不詳綽號「三百」之成年男子，遇警
    指示停車接受臨檢時，竟未依循指示停車，反而加速逃逸約三百公尺遠後，棄車
    逃跑，始為警查獲等事實，此業經證人董賢立即於上開時、地查獲被告之桃園縣
    警察局楊梅分局警員於本院審理時證述綦詳（本院卷第一七頁），而被告拒絕員
    警臨檢之理由，係因害怕遭警方攔查，復據被告於警訊時坦認在卷（警訊卷第五
    頁），果若被告非明知其所收受之上開重型機車，係屬來路不明之贓車，被告焉
    有因懼怕警方臨檢，而加速逃逸並棄車逃離現場之理可言，再被害人所失竊之上
    開重型機車係一九九八年份，車齡約二年，此觀諸附於偵查卷（第二一頁）之桃
    園縣警察局車輛協尋、車牌遺失證明單自明，足徵被告於本院審理時供稱該姓名
    、年籍不詳綽號「阿欽」之成年男子業已騎用該車達八年之久云云，顯與被告於
    上開時、地收受上開重型機車時之車況、外觀等現狀有違，是被告辯稱其不知該
    輛機車為贓車，遇警臨檢時亦未逃逸云云，均係臨訟杜撰卸責之詞，不足採信，
    被告主觀上明知上開重型機車係為失竊之贓物，至為灼然，此外，並有贓物認領
    保管單、桃園縣警察局車輛協尋、車牌遺失證明單及車輛竊盜、車牌失竊資料個
    別查詢報表─查詢車輛認可資料各一份附卷可稽（偵查卷第二０頁至第二一頁）
    ，事證明確，被告犯行洵堪認定。
二、核被告所為，係犯刑法第三百四十九條第一項之收受贓物罪。被告曾有多次違反
    麻醉藥品管理條例、竊盜、贓物等前科，其中於八十五年間因竊盜案件及違反麻
    醉藥品管理條例案件，分別經本院於八十六年三月十七日判處有期徒刑一年確定
    及於八十五年十二月十三日判處有期徒刑六月，如易科罰金，以三百元折算一日
    確定，上開二罪於八十六年四月九日經本院裁定應執行有期徒刑一年四月確定，
    於八十七年二月二十七日執行完畢，此有臺灣高等法院被告全國前案紀錄表一份
    附於本院卷足憑，期於有期徒刑執行完畢後，五年以內再犯本件有期徒刑以上之
    罪，為累犯，應依行法第四十七條規定，加重其刑。爰審酌被告犯罪之動機、目
    的、手段、方法、收受上開重型機車價值約新台幣二萬元、所生損害、犯後飾詞
    狡辯，不知悔改之態度等一切情狀，量處如主文所示之刑，並諭知易科罰金之折
    算標準。
據上論斷，應依刑事訴訟法第二百九十九條第一項前段，刑法第三百四十九條第一項
、第四十七條、第四十一條，罰金罰鍰提高標準條例第一條前段、第二條，判決如主
文。
本案經檢察官張尹敏到庭執行職務。
中      華      民      國    八十九    年      八      月      三      日
                              臺灣桃園地方法院刑事第五庭
                                  法  官   吳麗英
右正本證明與原本無異。
如不服本判決，應於判決送達後十日內向本院提出上訴狀( 應附繕本 )，上訴於
臺灣高等法院。
                                  書記官   江世亨
中        華        民        國   八十九   年   八   月    八    日
附錄本案論罪科刑法條：
刑法第三百四十九條:收受贓物者，處三年以下有期徒刑、拘役或五百元以下罰金。
                   搬運、寄藏、故買贓物或為牙保者，處五年以下有期徒刑、拘
                   役或科或併科一千元以下罰金。
                   因贓物變得之財物，以贓物論。


司法院資訊處製作；財團法人民間司法改革基金會備份。
